---
title: "LIDD Citizens' Initiative Mapping Data"
html:
    include-in-header:
      - text: |
          <link rel="stylesheet" href="https://cdn.jsdelivr.net/npm/bootstrap-icons@1.10.5/font/bootstrap-icons.css">
---

Sed ut perspiciatis unde omnis iste natus error sit voluptatem accusantium doloremque laudantium, totam rem aperiam, eaque ipsa quae ab illo inventore veritatis et quasi architecto beatae vitae dicta sunt explicabo. 

```{r setup-maping}
library(tidyverse)
library(reactable)
library(here)
df <- read_csv(here("data/raw_02.csv"))

df <- df %>%
  select(Country,Type,Outcome,ID,Year,Title)

# First get the counts from the original df
outcome_counts <- df %>%
  group_by(Country, Type, Outcome) %>%
  summarise(count = n(), .groups = 'drop')

# Create the grouped data and join with counts
grouped_data <- df %>%
  select(Country, Type, Outcome) %>%
  unique() %>%
  left_join(outcome_counts, by = c("Country", "Type", "Outcome"))


```

### Data tables (grouped by country)
```{r mapping-country-table}
# Interactive Table with Row counts
reactable(
  grouped_data,
  groupBy = c("Country", "Type"),
  columns = list(
    Country = colDef(width = 150),
    Type = colDef(width = 150),
    Outcome = colDef(
      width = 200,
      cell = function(value, index) {
        sprintf("%s (%d)", value, grouped_data$count[index])
      }
    ),
    count = colDef(show = FALSE)
  ),
  details = function(index) {
    detail_data <- df %>%
      filter(
        Country == grouped_data$Country[index] &
          Type == grouped_data$Type[index] &
          Outcome == grouped_data$Outcome[index]
      ) %>%
      select(ID, Year, Title)
    
    htmltools::div(
      style = "padding: 1rem",
      reactable(
        detail_data,
        columns = list(
          ID = colDef(width = 100),
          Year = colDef(width = 100),
          Title = colDef(width = 300)
        ),
        outlined = TRUE,
        striped = TRUE,
        highlight = TRUE,
        defaultPageSize = 50
      )
    )
  },
  bordered = TRUE,
  highlight = TRUE,
  defaultPageSize = 50,
  striped = TRUE
)

```


Nemo enim ipsam voluptatem quia voluptas sit aspernatur aut odit aut fugit, sed quia consequuntur magni dolores eos qui ratione voluptatem sequi nesciunt. Neque porro quisquam est, qui dolorem ipsum quia dolor sit amet, consectetur, adipisci velit, sed quia non numquam eius modi tempora incidunt ut labore et dolore magnam aliquam quaerat voluptatem. 

<button class="btn btn-primary" onclick="downloadCSV()">
  <i class="bi bi-download"></i> Download Data
</button>

<script>
function downloadCSV() {
  // Create a temporary anchor element
  const a = document.createElement('a');
  a.href = 'https://raw.githubusercontent.com/moeckli-chair/moeckli-chair/main/data/raw_02.csv';
  a.download = 'raw_02.csv';
  a.style.display = 'none';
  
  // Add to DOM, trigger click, then remove
  document.body.appendChild(a);
  a.click();
  document.body.removeChild(a);
}
</script>
