---
title: "Tab tables"
editor_options: 
  chunk_output_type: console
---

```{r load-tables}
library(tidyverse)
library(reactable)
library(here)
long <- read_csv(here("data/long.csv"))

id_vec <- long %>% 
  filter(is.na(filterCountry)) %>% 
  distinct(ID) %>% 
  pull(ID)

df <- long %>%
  filter(!ID %in% id_vec) %>% 
  select(Country,Instrument,Type,Question,Answer,Sources,Comment)

df <- df %>%
  mutate(
    Information = case_when(
      !is.na(Sources) & !is.na(Comment) ~ paste0(
        "<strong>Source:</strong> ", Sources,
        "<br><strong>Comment:</strong> ", Comment
      ),
      !is.na(Sources) & is.na(Comment)  ~ paste0(
        "<strong>Source:</strong> ", Sources
      ),
      is.na(Sources) & !is.na(Comment)  ~ paste0(
        "<strong>Comment:</strong> ", Comment
      ),
      TRUE                              ~ NA_character_
    )
  ) %>%
  relocate(Information, .after = Answer) %>%
  select(-Sources, -Comment) %>% 
  drop_na(Answer)

```


Sed ut perspiciatis unde omnis iste natus error sit voluptatem accusantium doloremque laudantium, totam rem aperiam, eaque ipsa quae ab illo inventore veritatis et quasi architecto beatae vitae dicta sunt explicabo. 

Nemo enim ipsam voluptatem quia voluptas sit aspernatur aut odit aut fugit, sed quia consequuntur magni dolores eos qui ratione voluptatem sequi nesciunt. Neque porro quisquam est, qui dolorem ipsum quia dolor sit amet, consectetur, adipisci velit, sed quia non numquam eius modi tempora incidunt ut labore et dolore magnam aliquam quaerat voluptatem. 

### Example of drill down table by Country

```{r reactable-1}
# Assuming your dataframe is called 'df'
# First, create the grouped data for the main table
grouped_data <- df %>%
  select(Country, Instrument, Type) %>%
  unique()

# Create the reactable with nested tables
reactable(
  grouped_data,
  groupBy = c("Country", "Instrument"),
  columns = list(
    Country = colDef(width = 150),
    Instrument = colDef(width = 150),
    Type = colDef(width = 150)
  ),
  details = function(index) {
    # Get the detailed data for the selected row
    detail_data <- df %>%
      filter(
        Country == grouped_data$Country[index] &
          Instrument == grouped_data$Instrument[index] &
          Type == grouped_data$Type[index]
      ) %>%
      select(Question, Answer, Information)
    
    # Create the nested table
    htmltools::div(
      style = "padding: 1rem",
      reactable(
        detail_data,
        columns = list(
          Question = colDef(width = 200),
          Answer = colDef(width = 200),
          #Information = colDef(width = 300),
          Information = colDef(html = TRUE)
        ),
        outlined = TRUE,
        striped = TRUE,
        highlight = TRUE,
        defaultPageSize = 5
      )
    )
  },
  bordered = TRUE,
  highlight = TRUE,
  defaultPageSize = 50,
  striped = TRUE
)

```

### Add Instrument version of table

```{r reactable-2}
# Assuming your dataframe is called 'df'
# First, create the grouped data for the main table
grouped_data <- df %>%
  select(Instrument, Country, Type) %>%
  unique()

# Create the reactable with nested tables
reactable(
  grouped_data,
  groupBy = c("Instrument", "Country"),
  columns = list(
    Country = colDef(width = 150),
    Instrument = colDef(width = 150),
    Type = colDef(width = 150)
  ),
  details = function(index) {
    # Get the detailed data for the selected row
    detail_data <- df %>%
      filter(
        Instrument == grouped_data$Instrument[index] &
        Country == grouped_data$Country[index] &
          Type == grouped_data$Type[index]
      ) %>%
      select(Question, Answer, Information)
    
    # Create the nested table
    htmltools::div(
      style = "padding: 1rem",
      reactable(
        detail_data,
        columns = list(
          Question = colDef(width = 200),
          Answer = colDef(width = 200),
          #Information = colDef(width = 300),
          Information = colDef(html = TRUE)
        ),
        outlined = TRUE,
        striped = TRUE,
        highlight = TRUE,
        defaultPageSize = 5
      )
    )
  },
  bordered = TRUE,
  highlight = TRUE,
  defaultPageSize = 50,
  striped = TRUE
)

```